【裁判字號】    99,易,309
【裁判日期】    991123
【裁判案由】    竊盜
【裁判全文】
臺灣宜蘭地方法院刑事判決               99年度易字第309號
公  訴  人  臺灣宜蘭地方法院檢察署檢察官
被      告  王文燦
上列被告因犯竊盜案件，經檢察官提起公訴（99年度偵字第1032
號、第2323號），本院判決如下：
    主  文
王文燦竊盜，累犯，處有期徒刑柒月。又竊盜，累犯，處有期徒
刑柒月。應執行有期徒刑壹年。
    犯 罪 事 實
一、王文燦前因犯妨害自由及偽造文書等案件，分別經臺灣高等
    法院及本院以97年度上訴字第1699號、97年度易字第343號
    判決判處有期徒刑3月、8月，並定應執行刑為有期徒刑10月
    確定，於民國97年12月4日入監執行，於98年5月3日縮刑期
    滿執行完畢。詎仍不知悔改，竟基於意圖為自己不法所有之
    竊盜犯意，於99年1月7日下午4時40分許，在宜蘭縣宜蘭市
    中山公園內公廁旁，見李茂土所有車號CDS-529號機車之機
    車鑰匙未取下，竟竊取該輛機車後供己騎用。又另基於為自
    己不法所有竊盜之意圖，於99年1月12日晚間9時許，在宜蘭
    縣宜蘭市○○路○段269號之珠寶遊藝場前，竊取鄭漢生所有
    之車號EZC-382號機車（車內放置有安全帽、衣服、外套等
    物），得手後供己騎用，嗣經警調閱監視畫面後，循線查知
    上情。
二、案經鄭漢生訴由宜蘭縣政府警察局宜蘭分局報請臺灣宜蘭地
    方法院檢察署檢察官偵查起訴。
    理  由
壹、證據能力部分：
    按被告以外之人於審判外之言詞或書面陳述，除法律有規定
    者外，不得作為證據，刑事訴訟法第159條第1項定有明文。
    查本件證人李茂土、林豐明、鄭漢生、蔡如婷於警詢之供述
    ，雖屬被告以外之人於審判外之陳述，惟被告於本院調查證
    據時，已知有同法第159條第1項不得為證據之情形，而未於
    言詞辯論終結前聲明異議，依同法第159條之5第2項之規定
    ，視為有同條第1項之同意，本院審酌上開證人之言詞陳述
    作成時之情況，認為適當，爰依同法第159條之5第1項之規
    定認有證據能力，合先敘明。
貳、實體部分：
一、訊據被告矢口否認有何竊盜之犯行，辯稱：伊沒有竊取上開
    2輛機車云云。經查：
（一）被告竊取李茂土所有之車號CDS-529號機車之犯罪事實，
      業據證人李茂土、林豐明分別於警詢及偵查中證述明確，
      被告雖否認其有竊取上開機車云云，然依證人林豐明於警
      詢中之證述：「當時我人就在李茂土機車停放公廁的對面
      停車場上方運動，我親眼看到李茂土騎機車至公廁旁將機
      車停妥，李茂土要離去時忘記拔取機車鑰匙然後便徒步離
      開公園，大約經過5分鐘，我又看到王文燦騎一台腳踏車
      到公園內，王文燦將其腳踏車停放在公廁旁，看到身旁有
      一台機車鑰匙未拔取，就迅速將身旁未拔起鑰匙的機車發
      動，然後迅速往公廁前右轉宜蘭市○○○路往火車站方向
      離去」等語明確（見警蘭偵字第0992100593號卷第6-7頁
      筆錄），證人林豐明對於被告何時、何地，以如何之方式
      竊取李茂土所有之機車等情，均證述十分具體明確，顯見
      證人林豐明確實親眼見到被告將上開機車竊走無誤，再參
      以證人李茂土於本院審理時證稱：「當天晚上我去找摩托
      車的時候，車子丟掉了，我記得當天還是隔天我又去公園
      ，「阿扁」（即林豐明）就告訴我，是一個叫做王文燦的
      人把我的機車騎走的」等語（見本院卷第54頁筆錄），亦
      與證人林豐明所為證述之情節相符，自堪信證人林豐明前
      開證述之情節為真實。至被告雖辯稱其遭證人李茂土毆打
      ，與其有過節云云，然依被告自承遭證人李茂土毆打，係
      於上開竊車事件發生後之事，且證人李茂土電話中有問機
      車是否為被告偷的等情無誤（見本院卷第57頁筆錄），更
      可徵證人李茂土、林豐明上開證述非虛，否則證人李茂土
      何以會於事後前往找被告詢問機車遭竊一事？故可認被告
      確有竊取上開機車無誤，被告空言辯稱並未竊取機車云云
      ，尚屬無據。
（二）被告竊取鄭漢生所有之車號EZC-382號機車之犯罪事實，
      業據告訴人鄭漢生於警詢指述甚詳，並經證人蔡如婷於警
      詢時證述明確，並有贓物認領保管單、失竊車輛資料、查
      獲贓物照片、監視器翻拍照片在卷可稽，核均與告訴人鄭
      漢生所為指述之情節相符，自堪信為真實。至被告雖否認
      有竊盜之犯行，然被告前於本院準備程序時辯稱其當日在
      宜蘭中山公園，並未到宜蘭縣宜蘭市○○路○段269號之珠
      寶遊藝場，然於本院審理時則改口辯稱其當日有去珠寶遊
      藝場，但是查獲之贓物係在路上撿到的云云，核被告前後
      所為之辯解不一，已難認定為真實，且依證人鄭漢生於本
      院審理時證述：「我發現機車不見後，有調遊藝場的監視
      器出來看，發現王文燦騎走我的機車......我的衣服和安
      全帽都放在機車裡面，後來被告被警察查獲時，在被告的
      袋子裡面有發現我的衣服、安全帽」等語明確（見本院卷
      第59頁筆錄），核與監視器翻拍照片及現場查獲照片所示
      相符，且依監視器翻拍照片及為警查獲當日拍攝之照片所
      示，被告騎走機車時所穿著之衣物顏色、樣式，及頭上包
      紮有紗布等情形，實與為警查獲當日身上所穿著之衣物顏
      色、樣式及頭上包紮有紗布等情狀完全一致，且被告為警
      查獲當日包包中裝有之毛衣、外套，亦為證人鄭漢生放置
      於機車置物箱內連同機車一同遭竊之物無誤，故堪認監視
      器錄影翻拍照片中所示竊走機車之人，確為被告無誤，被
      告於本院先否認其有到過現場，復又否認竊走機車，顯均
      屬卸責之詞，不足採信，被告實有竊取上開EZC-382號機
      車無誤。
（三）綜上所述，本件事證明確，被告竊取上開2輛機車之犯行
      均堪以認定，均應依法論科。
二、核被告所為，均係犯刑法第320條第1項之竊盜罪。被告所犯
    上開2罪，犯意各別，行為互殊，應分論併罰。查被告前因
    犯妨害自由及偽造文書等案件，分別經臺灣高等法院及本院
    以97年度上訴字第1699號、97年度易字第343號判決判處有
    期徒刑3月、8月，並定應執行刑為有期徒刑10月確定，於97
    年12月4日入監執行，於98年5月3日縮刑期滿執行完畢，有
    卷附臺灣高等法院被告前案紀錄表可按，其受有期徒刑之執
    行完畢後，5年內故意再犯本件有期徒刑以上之罪，均為累
    犯，均應依法加重其刑。爰審酌被告竊取他人財物，侵害他
    人財產法益，其犯罪之動機、目的、手段、犯罪所生之危害
    ，及於犯後猶否認犯罪之犯後態度等一切情狀，分別量處如
    主文所示之刑，並定其應執行之刑。
據上論斷，應依刑事訴訟法第299條第1項前段，刑法第320條第1
項、第47條第1項、第51條第5款，判決如主文。
本案經檢察官劉惟宗到庭執行職務
中    華    民    國    99    年    11    月    23    日
                  刑事第三庭法  官  鄭貽馨
以上正本證明與原本無異。
如不服本判決應於收受送達後十日內向本院提出上訴書狀，並應
敘述具體理由；其未敘述上述理由者，應於上訴期間屆滿後二十
日內向本院補提理由書(均須按他造當事人之人數附繕本)「切勿
逕送上級法院」。
                            書記官  高雪琴
中    華    民    國    99    年    11    月    23    日
附錄本案論罪科刑法條全文：
中華民國刑法第320條第1項
意圖為自己或第三人不法之所有，而竊取他人之動產者，為竊盜
罪，處5年以下有期徒刑、拘役或5百元以下罰金。

司法院資訊處製作；財團法人民間司法改革基金會備份。
